臺灣橋頭地方法院刑事判決
111年度審交易字第833號
公  訴  人  臺灣橋頭地方檢察署檢察官
被      告  謝程甯（原名：謝詩敏）



            黃奕程


上列被告均因過失傷害案件，經檢察官提起公訴（111年度偵字
第11520號），本院判決如下：
    主  文
本件公訴均不受理。
    理  由
一、公訴意旨如起訴書所載（如附件）。
二、按告訴乃論之罪，告訴人於第一審辯論終結前，得撤回告訴
    ，又其告訴經撤回者，法院應諭知不受理之判決，並得不經
    言詞辯論為之，刑事訴訟法第238條第1項、第303條第3款、
    第307條分別定有明文。本件被告謝程甯、黃奕程均因過失
    傷害案件，經檢察官提起公訴，認被告2人均涉犯刑法第284
    條前段之過失傷害罪，依同法第287條前段規定須告訴乃論
    ，茲據雙方調解成立，告訴人兼被告謝程甯、黃奕程均於本
    院第一審辯論終結前，具狀撤回告訴，有調解筆錄1份、撤
    回告訴聲請狀2份在卷可參，依照前開法條之規定，本件自
    均應諭知不受理，並不經言詞辯論為之。
三、據上論斷，應依刑事訴訟法第303條第3款、第307條，判決
    如主文。
中　　華　　民　　國　　111 　年　　12　　月　　14　　日
                刑事第五庭      法  官  黃逸寧
以上正本證明與原本無異。
如不服本判決應於收受送達後20日內向本院提出上訴書狀，並應
敘述具體理由；如未敘述上訴理由者，應於上訴期間屆滿後20日
內向本院補提理由書（均須按他造當事人之人數附繕本）「切勿
逕送上級法院」。
中　　華　　民　　國　　111 　年　　12　　月　　14　　日
　　　　　　　　　　　 　　　　 書記官  鄭珓銘
附件：
臺灣橋頭地方檢察署檢察官起訴書
                                    111年度偵字第11520號
　　被　　　告　謝程甯　女　25歲（民國00年00月00日生）
　　　  （原名：謝詩敏）住○○市○○區○○路00號
　　　　　　　　　　　　國民身分證統一編號：Z000000000號
              　黃奕程　男　22歲（民國00年00月00日生）
　　　　　　　　　　　　住○○市○○區○○路00○0號
　　　　　　　　　　　　國民身分證統一編號：Z000000000號
上列被告因過失傷害案件，已經偵查終結，認應提起公訴，茲將
犯罪事實及證據並所犯法條分敘如下：
　　　　犯罪事實
一、謝程甯（原名謝詩敏）於民國110年7月2日21時5分許，騎乘
    車牌號碼000-000號普通重型機車，沿高雄市大樹區中興南
    路2巷由東往西行駛，行經該路段與實踐街、中興西路91巷
    之交岔路口，欲左轉實踐街往南方向時，本應注意行駛至交
    岔路口，轉彎車應讓直行車先行；黃奕程於同一時間，騎乘
    車牌號碼000-0000號普通重型機車沿中興西路91巷由西往東
    直行駛至，本應注意車前狀況並隨時採取必要之安全措施，
    且應注意圓形黃燈用以警告車輛駕駛人及行人，表示紅色燈
    號即將顯示，屆時將失去通行路權；而依當時天候晴、夜間
    有照明、柏油路面乾燥無缺陷、道路無障礙物及視距良好，並
    無不能注意之情狀，2人竟疏未注意上開規定，謝程甯未禮讓
    直行車先行貿然左轉，黃奕程於黃燈時進入路口未注意車前
    狀況，2車發生碰撞，致謝程甯受有右側遠端鎖骨骨折等傷
    害；致黃奕程受有左側肩膀挫傷、右側手部挫傷、左側髖部
    挫傷等傷害。
二、案經謝程甯、黃奕程訴由高雄市政府警察局仁武分局報告偵
    辦。
　　　　證據並所犯法條
一、證據清單與待證事實：
編號 證 據 名 稱　　　　　 待 證 事 實　　　　　 一 被告謝程甯於警詢及偵查中之供述 否認過失行為，辯稱：伊轉彎前有確認對向沒有來車云云 二 被告黃奕程於警詢之供述及於偵查中之自白 坦承未注意車前狀況之過失行為 三 告訴人謝程甯及告訴代理人謝慶勳之指訴、義大醫療財團法人義大醫院診斷證明書 證明被告黃奕程之犯罪事實 四 告訴人黃奕程之指訴、健仁醫院乙種診斷證明書 證明被告謝程甯之犯罪事實 五 道路交通事故現場圖、道路交通事故調查報告表、道路交通事故談話紀錄表、事故現場照片、道路交通事故初步分析研判表 車禍發生經過及現場情形 六 高雄市政府交通局車輛行車事故鑑定委員會鑑定意見書、現場監視器錄影畫面、行車紀錄器錄影畫面 1.證明被告謝程甯未禮讓直行車之過失行為 2.證明被告黃奕程於黃燈時進入路口未注意車前狀況之過失行為 
二、核被告2人所為，各係犯刑法第284條前段過失傷害罪嫌。
三、依刑事訴訟法第251條第1項提起公訴。
　　此　致
臺灣橋頭地方法院
中　　華　　民　　國　 111　　年　　8 　　月　　19　　日
                              檢　察　官  靳 隆 坤
本件正本證明與原本無異
中　　華　　民　　國　 111　　年　　8 　　月　　27　　日
                              書  記  官  孫 志 偉
附錄本案所犯法條全文
中華民國刑法第284條
因過失傷害人者，處 1 年以下有期徒刑、拘役或 10 萬元以下
罰金；致重傷者，處 3 年以下有期徒刑、拘役或 30 萬元以下
罰金。